# 请教陈版：投资性房地产公允价值模式

提问人：aling1668 时间：2015-02-28 16:41:43
目前账面资产每平米才 1200 元，实质上周边的商业性质的房子已经在万元以上，同类的厂房和办公楼也至少有3000-5000元，因此资产账面价值没有被体现出来，与实际情况严重不符，有哪些途径反映出来呢？

回答人：chenyiwei
虽然从你说的情况看，符合投资性房地产的定义，但当地有无活跃的房地产市场？能否从活跃市场上取得同类投资性房地产的公允价值？其可靠度如何？这些问题都将直接影响到公允价值模式的适用性。